【裁判字號】    94,上易,143
【裁判日期】    950308
【裁判案由】    竊盜
【裁判全文】
臺灣高等法院刑事判決                 94年度上易字第143號
    上  訴  人
    即  被  告  甲○○
上列上訴人因竊盜案件，不服臺灣臺北地方法院93年度易字第40
7號，中華民國93年12月16日第一審判決（起訴案號：臺灣臺北
地方法院檢察署93年度偵緝字第282號），提起上訴，本院判決
如下：
    主  文
上訴駁回。
    事  實
一、甲○○意圖為自己不法之所有，而基於加重竊盜之犯意，於
    民國（下同）92年9月5日上午4時10分許，持其個人所有而
    客觀上足以對人之生命身體安全構成威脅即具有行兇危險性
    之螺絲起子1把，前去臺北市○○區○○路3段119號旁人行
    道前，以該螺絲起子撬開臺北市政府停車管理處（下簡稱臺
    北市停管處）所有而由增通盛股份有限公司（下簡稱增通盛
    公司）負責維修之編號22、23號（原判決贅載24、25號）電
    子式停車計時收費器之門板，致該收費器喪失收費功能，足
    以生損害於臺北市停管處及增通盛公司，甲○○旋於著手竊
    取該停車計時收費器內部幣夾之硬幣時，即為埋伏警員王文
    菲當場查獲而尚未得手財物，並當場扣得甲○○所有之螺絲
    起子一把。
二、案經臺北市停車管理處委由李良發及增通盛公司委由石琴富
    分別訴由臺北市政府警察局大安分局報告臺灣臺北地方法院
    檢察署檢察官偵查起訴。
    理  由
一、按被告以外之人於審判外之言詞或書面陳述，除法律有規定
    者外，不得作為證據；而當事人、代理人或辯護人於法院調
    查證據時，知有刑事訴訟法第159條第1項不得為證據之情形
    ，而未於言詞辯論終結前聲明異議者，視為有前項之同意，
    刑事訴訟法第159條第1項、第159條之5第2項分別定有明文
    。查本案證人即查獲警員王文菲、臺北市停管處組長李良發
    、增通盛公司工程部稽核石琴富等人之警詢、偵訊筆錄，固
    均屬被告以外之人於審判外之言詞陳述。惟被告於本院言詞
    辯論終結前，對該等警詢、偵訊筆錄之證據能力均未聲明異
    議，依刑事訴訟法第159條之5第2項規定，自有證據能力，
    合先敘明。
二、原審訊據上訴人即被告甲○○雖坦承攜帶扣案螺絲起子於前
    揭時地遭警查獲之事實，惟矢口否認有何加重竊盜及毀損犯
    行，並辯稱：伊並沒有竊盜，伊因以腳踏車為代步工具，隨
    身攜帶螺絲起子以修理腳踏車變速器，警察出現時伊人並未
    站在收費器前面，伊沒有碰觸到收費器，該三個收費器本來
    就是開著的，伊只是剛好路過該處云云。
三、經查：
（一）被告持扣案之螺絲起子意圖撬開停車收費計時器並欲竊取
      其內部硬幣之經過，業據證人即查獲警員王文菲於原審到
      庭證稱：「92年9月5日當天伊去停車收費器埋伏，每天從
      早上3點到6點，伊已經埋伏一個多禮拜了，伊當時每天早
      上3點逐一檢查仁愛路3段的收費器有無遭到破壞，確定收
      費器完好後，伊就到旁邊埋伏，最初是因為這路段的22、
      23、24、25號車位的收費器常被破壞所以才執行這項任務
      ，伊就守候在該二具收費器前面埋伏，埋伏的地點就在公
      車候車亭，伊的視線可以直接看到收費器。伊聽到金屬斷
      裂的聲音，伊就查看，就發現被告站在收費器前，而且被
      告身體往前彎，雙手向前伸展，就站在編號22、23號的收
      費器前，伊就過去查看。查獲的時候，只有被告一人，但
      是被告有說他兒子在另外的公共電話亭，伊看到被告在22
      、23收費器前時，沒有其他人也站在收費器前。伊趕過去
      的時候，伊發現被告的口袋有螺絲起子，伊當時站在收費
      器附近的時候，伊確定伊有看到被告雙手伸展在收費器前
      。伊查獲被告時，該二具收費器的面板已被撬開。從伊檢
      查所有收費器都完整後到查獲被告止，沒有發現收費器被
      其他人撬開，因為伊都坐在公車亭監視。收費器裡面的硬
      幣錢箱，要用停車管理處的鑰匙才能打開，當時收費器內
      的錢箱還沒打開，當時伊過去查看的時候，收費器的金屬
      拴已經斷裂」、「被告已將面板撬開，經詢問石琴富、李
      良發，他們清點結果，硬幣、現金並未短少，而且從『各
      區段計時器故障紀錄表』上核對，金額亦未短少」等語綦
      詳（見原審卷第141、142頁、92年度偵字第19414號卷第
      44頁反面、45頁），核與證人即臺北市停管處組長李良發
      證述：「收費器門板遭撬開、幣夾下方也遭破壞，停車費
      收入屬臺北市停管處財產，收費器設備則由增通盛公司負
      責維修並支付維修費用」等情相符（見92年度偵字第1941
      4一四號卷第17、18頁）。
（二）證人即增通盛公司工程部稽核石琴富亦證述：「二具收費
      器門板被撬開，門鈕斷掉已喪失原本功能，內部幣夾有被
      撬壞磨損無法使用必須換新，經讀表有表單，並會同停管
      處查看內部錢幣沒有損失，增通盛公司負責維修收費器並
      支付維修費用」等語在卷（見92年度偵字第19414號卷第
      21、22頁），此外，並有前揭停車收費計時器各區段計時
      器故障記錄表及遭破壞之停車收費計時器照片12張在卷可
      稽（見92年度偵字第19414號卷第24至25、26至31頁），
      且有扣案之螺絲起子一把可資佐證，從而本件事證明確，
      被告所辯乃臨訟卸責之詞，要無可取，被告犯行堪予認定
      ，應依法論科。
四、按被告以螺絲起子破壞停車收費器門板並撬壞磨損內部幣夾
    欲竊取其內之硬幣，係持客觀上具危險性可供兇器使用之物
    竊盜而未得手，是核被告所為，係犯刑法第321條第2項、第
    1項第3款之攜帶兇器竊盜未遂罪及第354條之毀損器物罪。
    又被告所犯攜帶兇器竊盜未遂罪與毀損器物罪間，有方法結
    果之牽連關係，應從一重之加重竊盜未遂罪處斷。再者，被
    告雖已著手於竊盜行為之實施，惟尚未竊得財物即遭查獲，
    其犯罪尚屬未遂，依刑法第26條前段之規定，按既遂犯之刑
    度減輕其刑。
五、原審以被告罪證明確，適用刑事訴訟法第229條第1項前段，
    刑法第321條第2項、第1項第3款、第354條、第55條、第26
    條前段、第41條第1項前段、第38條第1項第1款，罰金罰鍰
    提高標準條例第1條前段、第2條，審酌被告犯罪動機係因一
    時貪念、手段為行竊停車收費器、尚未竊得財物即遭查獲及
    未坦認犯行之態度等一切情狀，量處有期徒刑5月，並諭知
    易科罰金折算標準。又敘明扣案之螺絲起子一把係供本件犯
    罪所用之物，業據被告供明係其所有之物在卷（見原審卷第
    144頁），應依刑法第38條第1項第2款併予宣告沒收之。其
    認事用法，均無不合，量刑亦屬適當，被告上訴否認犯行，
    指摘原判決不當，為無理由，應予駁回。
六、至檢察官移送本院併案審理之加重竊盜案件（臺灣臺北地方
    法院檢察署94年度偵字第1508號），雖據證人即臺北市停管
    處組長陳成城、董木生及增通盛公司負責人江義彬分別證述
    詳實（見93年度偵字第13002卷第8頁反面、10頁反面、12頁
    反面），然被告矢口否認該件加重竊盜犯行（見原審卷第
    126頁），且本件上開有罪部分之犯罪時間為92年9月5日，
    而移送併案審理部分之犯罪時間則為93年7月17日，前後二
    案時間上相隔10月之久，難認被告係出於同一預定犯罪計畫
    並基於概括犯意而肇犯前後二案，從而移送併案審理部分與
    本件有罪部分並無連續犯之裁判上一罪關係，應退由檢察官
    另行依法處理，附此敘明。
七、被告經合法傳喚，無正當理由不到庭，爰不待其陳述，逕行
    判決，併予敘明。
據上論斷，應依刑事訴訟法第368條、第371條，判決如主文。
本案經檢察官邱美育到庭執行職務。
中    華    民    國    95    年    3     月    8     日
                  刑事第八庭審判長法  官  鄭文肅
                                  法  官  江國華
                                  法  官  楊炳禎
以上正本證明與原本無異。
不得上訴。
                                  書記官  廖素花
中    華    民    國    95    年    3     月    8     日
附錄：本案論罪科刑法條全文
刑法第三百二十一條
犯竊盜罪而有左列情形之一者，處六月以上、五年以下有期徒刑
：
一  於夜間侵入住宅或有人居住之建築物、船艦或隱匿其內而犯
    之者。
二  毀越門扇、牆垣或其他安全設備而犯之者。
三  攜帶兇器而犯之者。
四  結夥三人以上而犯之者。
五  乘火災、水災或其他災害之際而犯之者。
六  在車站或埠頭而犯之者。
前項之未遂犯罰之。
刑法第三百五十四條
毀棄、損壞前二條以外之他人之物或致令不堪用，足以生損害於
公眾或他人者，處二年以下有期徒刑、拘役或五百元以下罰金。


司法院資訊處製作；財團法人民間司法改革基金會備份。
